Inventaris van het archief van de Medisch Adviseur van het Ministerie van Maatschappelijk Werk, 1945-1969
Nationaal Archief, Den Haag
- Cliëntendossiers, 4
  - Dossiers inzake personen die op enigerlei wijze als oorloggetroffenen door de overheid ondersteund worden dan wel om ondersteuning verzoeken, voor zover dit uit het dossier blijkt., 4.1
    - Jansse, P.G. Geboortedatum: 06-06-1903, 1947; 1448; stuk
    - Janssen, --. Geboortedatum: ---, 1947; 1449; stuk
    - Janssen, --. Geboortedatum: ---, 1948; 1450; stuk
    - Janssen, C.J. Geboortedatum: 10-05-1913, 1948; 1451; stuk
    - Janssen, C.M.M. Geboortedatum: 22-10-1891, 1947; 1452; stuk
    - [geanonimiseerd], 1947 - 1955; 1453; omslag
    - Janssen, G. Geboortedatum: 05-03-1905, 1957; 1454; omslag
    - [geanonimiseerd], 1946 - 1958; 1455; omslag
    - [geanonimiseerd], 1948; 1456; stuk
    - Janssen, H. Geboortedatum: 11-05-1915, 1946; 1457; stuk
    - Janssen, H. Geboortedatum: 11-08-1898, 1965; 1458; omslag
    - [geanonimiseerd], 1947; 1459; stuk
    - [geanonimiseerd], 1946; 1460; stuk
    - Janssen, J.A. Geboortedatum: 06-04-1899, 1946; 1461; omslag
    - Janssen, J.A.P. Geboortedatum: 18-07-1908, 1962 - 1963; 1462; omslag
    - [geanonimiseerd], 1948; 1463; stuk
    - [geanonimiseerd], 1948; 1464; stuk
    - [geanonimiseerd], 1947; 1465; stuk
    - [geanonimiseerd], 1948; 1466; stuk
    - Janssen, P. Geboortedatum: 19-05-1909, 1947; 1467; stuk
    - [geanonimiseerd], [1946]; 1468; stuk
    - Janssen, P.J. Geboortedatum: 30-04-1915, 1962 - 1963; 1469; omslag
    - [geanonimiseerd], 1946; 1470; stuk
    - [geanonimiseerd], 1947; 1471; stuk
    - [geanonimiseerd], 1947 - 1953; 1472; omslag
    - [geanonimiseerd], 1947; 1473; stuk
    - [geanonimiseerd], 1948; 1474; stuk
    - [geanonimiseerd], 1948; 1475; stuk
    - [geanonimiseerd], 1948; 1476; omslag
    - [geanonimiseerd], 1946 - 1947; 1477; omslag
    - [geanonimiseerd], 1948; 1478; omslag
    - [geanonimiseerd], 1947; 1479; omslag
    - Jehee, J.C.N. Geboortedatum: 09-11-1893, 1948; 1480; omslag
    - [geanonimiseerd], 1948; 1481; stuk
    - Jenniskens, M.W. Geboortedatum: 25-11-1911, 1947 - 1963; 1482; omslag
    - [geanonimiseerd], 1947; 1483; stuk
    - Jennissen, J.M. Geboortedatum: 16-10-1898, 1946 - 1956; 1484; omslag
    - Jeukens-Camps, P.H.T. Geboortedatum: 27-12-1914, 1955 - 1956; 1485; omslag
    - Jeurissen, H.H. Geboortedatum: 23-08-1913, 1947; 1486; stuk
    - [geanonimiseerd], 1947; 1487; stuk
    - Jeurissen, J.H. Geboortedatum: 11-11-1919, 1948; 1488; stuk
    - [geanonimiseerd], 1950 - 1952; 1489; omslag
    - [geanonimiseerd], 1953; 1490; omslag
    - [geanonimiseerd], 1964; 1491; omslag
    - [geanonimiseerd], 1950 - 1951; 1492; omslag
    - Joerissen, G.A. Geboortedatum: 31-05-1917, 1947; 1493; stuk
    - [geanonimiseerd], 1956; 1494; stuk
    - Jolink, W.H.J. Geboortedatum: 06-01-1895, 1947; 1495; omslag
    - Jong, A. Geboortedatum: 23-05-1895, 1965; 1496; omslag
    - Jong, H. Geboortedatum: 09-01-1919, 1964; 1497; omslag
    - Jong, A. de. Geboortedatum: 09-10-1910, 1960 - 1961; 1498; omslag
    - Jong, A.A. de. Geboortedatum: 29-12-1882, 1964; 1499; omslag
    - Jong, A.J. de. Geboortedatum: 17-07-1898, 1947; 1500; stuk
    - [geanonimiseerd], 1951; 1501; omslag
    - Jong, D. de. Geboortedatum: 26-07-1898, 1964; 1502; omslag
    - Jong, D. de. Geboortedatum: 26-08-1919, 1952; 1503; omslag
    - Jong, H.A.J.M. de. Geboortedatum: 14-04-1904, 1947; 1504; stuk
    - [geanonimiseerd], 1947; 1505; omslag
    - Jong, J. de. Geboortedatum: 13-04-1910, 1955; 1506; omslag
    - [geanonimiseerd], 1954; 1507; omslag
    - Jong, J.C. de. Geboortedatum: 13-03-1902, 1958; 1508; omslag
    - Jong, J.P. de. Geboortedatum: 09-01-1905, 1954; 1509; omslag
    - [geanonimiseerd], 1964; 1510; omslag
    - [geanonimiseerd], 1946; 1511; omslag
    - [geanonimiseerd], 1955; 1512; omslag
    - Jong, W.M. de. Geboortedatum: 24-11-1918, 1955; 1513; omslag
    - [geanonimiseerd], 1951; 1514; omslag
    - [geanonimiseerd], 1948; 1515; omslag
    - [geanonimiseerd], 1946; 1516; omslag
    - Jongebloed, J.W.H. Geboortedatum: 05-08-1918, 1957; 1517; omslag
    - [geanonimiseerd], 1947; 1518; omslag
    - [geanonimiseerd], 1948; 1519; omslag
    - [geanonimiseerd], 1948; 1520; omslag
    - [geanonimiseerd], 1948; 1521; omslag
    - [geanonimiseerd], 1948; 1522; stuk
    - [geanonimiseerd], 1953; 1523; omslag
    - Jonker, L. Geboortedatum: 11-06-1916, 1958; 1524; omslag
    - [geanonimiseerd], 1947; 1525; stuk
    - [geanonimiseerd], 1947; 1526; omslag
    - [geanonimiseerd], 1946; 1527; omslag
    - [geanonimiseerd], 1946; 1528; stuk
    - Joosten, M. Geboortedatum: 12-01-1913, 1963 - 1966; 1529; omslag
    - [geanonimiseerd], 1946; 1530; stuk
    - [geanonimiseerd], 1955; 1531; omslag
    - [geanonimiseerd], 1946; 1532; omslag
    - Joseph-Lentze, E. Geboortedatum: 05-06-1889, 1954; 1533; omslag
    - [geanonimiseerd], 1946 - 1947; 1534; omslag
    - Joustra, E. Geboortedatum: 24-10-1902, 1964; 1535; omslag
    - [geanonimiseerd], 1949; 1536; omslag
    - Julienne, R.W. Geboortedatum: 16-07-1915, 1962 - 1963; 1537; omslag
    - Jung, W.J. Geboortedatum: 21-04-1897, 1952 - 1960; 1538; omslag
    - [geanonimiseerd], 1958 - 1959; 1539; omslag
    - [geanonimiseerd], 1965; 1540; omslag
    - [geanonimiseerd], 1952 - 1954; 1541; omslag
    - [geanonimiseerd], 1955; 1542; omslag
    - [geanonimiseerd], 1964; 1543; omslag
    - [geanonimiseerd], 1946 - 1948; 1544; omslag
    - [geanonimiseerd], 1946 - 1949; 1545; omslag
    - [geanonimiseerd], 1962; 1546; omslag
    - Kammen, J.M. van. Geboortedatum: 22-02-1906, 1960 - 1964; 1547; omslag
    - [geanonimiseerd], 1964; 1548; omslag
    - Kampen, C. van. Geboortedatum: 03-05-1906, 1954 - 1955; 1549; omslag
    - [geanonimiseerd], 1957 - 1964; 1550; omslag
    - Kampen-Braakman, R. van. Geboortedatum: 01-10-1918, 1951; 1551; omslag
    - [geanonimiseerd], 1951; 1552; omslag
    - [geanonimiseerd], 1956; 1553; omslag
    - Kampmeinert, M. Geboortedatum: 17-06-1919, 1953 - 1954; 1554; omslag
    - Kampshoff, F.B. Geboortedatum: 02-04-1916, 1963; 1555; omslag
    - [geanonimiseerd], 1947; 1556; omslag
    - [geanonimiseerd], 1947; 1557; omslag
    - [geanonimiseerd], 1962; 1558; omslag
    - Kapelle, J. Geboortedatum: 20-05-1906, 1947; 1559; stuk
    - [geanonimiseerd], 1964; 1560; omslag
    - [geanonimiseerd], 1956 - 1958; 1561; omslag
    - [geanonimiseerd], 1955; 1562; omslag
    - [geanonimiseerd], 1949; 1563; omslag
    - [geanonimiseerd], 1953; 1564; omslag
    - [geanonimiseerd], 1952 - 1958; 1565; omslag
    - Kat-Angelino, D.J. de. Geboortedatum: 07-07-1900, 1948; 1566; stuk
    - Kater, A. Geboortedatum: 22-03-1906, 1958 - 1965; 1567; omslag
    - Kater, H. Geboortedatum: 10-07-1902, 1964; 1568; omslag
    - [geanonimiseerd], 1948 - 1955; 1569; omslag
    - Kaufmann, S. Geboortedatum: 14-07-1909, 1947; 1570; stuk
    - Kelderhuis, T. Geboortedatum: 23-06-1905, 1964; 1571; omslag
    - [geanonimiseerd], 1948 - 1953; 1572; omslag
    - [geanonimiseerd], 1947 - 1952; 1573; omslag
    - [geanonimiseerd], 1958; 1574; omslag
    - [geanonimiseerd], 1964; 1575; omslag
    - [geanonimiseerd], 1948; 1576; omslag
    - Kerp, A.P. Geboortedatum: 20-08-1914, 1958 - 1972; 1577; omslag
    - [geanonimiseerd], 1949 - 1950; 1578; omslag
    - [geanonimiseerd], 1947 - 1948; 1579; omslag
    - Kersten-Weiss, S. Geboortedatum: 11-03-1914, 1946 - 1948; 1580; omslag
    - [geanonimiseerd], 1963; 1581; omslag
    - [geanonimiseerd], 1947 - 1961; 1582; omslag
    - [geanonimiseerd], 1954 - 1955; 1583; omslag
    - [geanonimiseerd], 1955; 1584; stuk
    - [geanonimiseerd], 1958 - 1960; 1585; omslag
    - Keuchenius, W.F.J. Geboortedatum: 27-10-1896, 1952 - 1953; 1586; omslag
    - Keuken, A. Geboortedatum: 19-06-1918, 1946 - 1949; 1587; omslag
    - Keulemans, P. Geboortedatum: 01-05-1918, 1947 - 1948; 1588; omslag
    - Keuren, P. Geboortedatum: 12-02-1896, 1964; 1589; omslag
    - Kievith, W. Geboortedatum: 01-03-1915, 1948; 1590; omslag
    - [geanonimiseerd], 1946 - 1947; 1591; omslag
    - [geanonimiseerd], 1948; 1592; omslag
    - [geanonimiseerd], 1947; 1593; stuk
    - Kimmenade, G.P. van. Geboortedatum: 31-01-1908, 1947; 1594; stuk
    - Kinjet, A. Geboortedatum: 21-04-1903, 1954; 1595; omslag
    - Kist, H. Geboortedatum: 29-08-1907, 1951 - 1952; 1596; omslag
    - [geanonimiseerd], 1950; 1597; omslag
    - [geanonimiseerd], 1953; 1598; omslag
    - Klaassen, F.A.A. Geboortedatum: 02-09-1911, 1956 - 1957; 1599; omslag
    - [geanonimiseerd], 1949 - 1951; 1600; omslag
    - Klaassen, L.M. Geboortedatum: 25-02-1916, 1961 - 1965; 1601; omslag
    - Klaveren, B. van. Geboortedatum: 27-01-1904, 1961 - 1962; 1602; omslag
    - [geanonimiseerd], 1958 - 1960; 1603; omslag
    - [geanonimiseerd], 1957 - 1961; 1604; omslag
    - Klees, S.A. Geboortedatum: 25-03-1889, 1957 - 1972; 1605; omslag
    - [geanonimiseerd], 1946 - 1948; 1606; omslag
    - [geanonimiseerd], 1959; 1607; omslag
    - [geanonimiseerd], 1953 - 1958; 1608; omslag
    - Kleinsmiede, F.H.C. zur. Geboortedatum: 11-03-1905, 1964; 1609; omslag
    - Kleinsmit-Fellers, A.A. Geboortedatum: 19-05-1913, 1955; 1610; omslag
    - [geanonimiseerd], 1959 - 1960; 1611; omslag
    - Kleyn, L. Geboortedatum: 15-03-1899, 1947; 1612; omslag
    - [geanonimiseerd], 1965; 1613; omslag
    - [geanonimiseerd], 1955 - 1957; 1614; omslag
    - [geanonimiseerd], 1949; 1615; omslag
    - [geanonimiseerd], 1955 - 1956; 1616; omslag
    - [geanonimiseerd], 1947 - 1948; 1617; omslag
    - Klok, M. Geboortedatum: 11-09-1897, 1947; 1618; omslag
    - [geanonimiseerd], 1947 - 1948; 1619; omslag
    - [geanonimiseerd], 1962 - 1963; 1620; omslag
    - Klomp, H. Geboortedatum: 30-11-1919, 1957; 1621; omslag
    - Klomp, H.J. Geboortedatum: 12-12-1913, 1945 - 1951; 1622; omslag
    - Kloos, M.H. Geboortedatum: 20-11-1901, 1957; 1623; omslag
    - Kluge, A.H. Geboortedatum: 07-11-1919, 1956; 1624; omslag
    - Klunder, T. Geboortedatum: 22-08-1917, 1961; 1625; omslag
    - Kluppel, K.L. Geboortedatum: 29-03-1899, 1963; 1626; omslag
    - [geanonimiseerd], 1951 - 1952; 1627; omslag
    - [geanonimiseerd], 1951 - 1953; 1628; omslag
    - [geanonimiseerd], 1948; 1629; omslag
    - [geanonimiseerd], 1946 - 1947; 1630; omslag
    - [geanonimiseerd], 1956; 1631; omslag
    - Knoester, J.P. Geboortedatum: 22-09-1906, 1947 - 1948; 1632; omslag
    - [geanonimiseerd], 1948; 1633; omslag
    - [geanonimiseerd], 1964; 1634; omslag
    - [geanonimiseerd], 1948; 1635; stuk
    - Kobus, M.J.C. Geboortedatum: 16-02-1904, 1952 - 1953; 1636; omslag
    - [geanonimiseerd], 1948; 1637; stuk
    - [geanonimiseerd], 1948; 1638; stuk
    - Kock, F.A. Geboortedatum: 02-11-1905, 1956; 1639; omslag
    - Kock, J.T. Geboortedatum: 24-01-1895, 1947 - 1948; 1640; omslag
    - [geanonimiseerd], 1956; 1641; omslag
    - [geanonimiseerd], 1964; 1642; omslag
    - [geanonimiseerd], 1951 - 1952; 1643; omslag
    - [geanonimiseerd], 1946; 1644; omslag
    - [geanonimiseerd], 1948 - 1954; 1645; omslag
    - [geanonimiseerd], 1948; 1646; omslag
    - Kögeler-van Eck, M.J. Geboortedatum: 18-02-1907, 1947; 1647; omslag
    - Kok, J. Geboortedatum: 01-04-1896, 1964; 1648; omslag
    - Kok, J.C. Geboortedatum: 17-07-1905, 1947; 1649; omslag
    - [geanonimiseerd], 1946 - 1947; 1650; omslag
    - Kok, J.F. de. Geboortedatum: 13-05-1906, 1947; 1651; omslag
    - Kokelaar, P.C. Geboortedatum: 18-06-1922, 1945 - 1947; 1652; omslag
    - [geanonimiseerd], 1954; 1653; omslag
    - [geanonimiseerd], 1951; 1654; omslag
    - Koks, F.A. Geboortedatum: 17-11-1906, 1957 - 1959; 1655; omslag
    - [geanonimiseerd], 1955 - 1963; 1656; omslag
    - König, E. Geboortedatum: 28-02-1908, 1954; 1657; stuk
    - König, P. Geboortedatum: 27-03-1913, 1953 - 1961; 1658; omslag
    - Konijn, N. Geboortedatum: 18-02-1887, 1957 - 1958; 1659; omslag
    - Koning, M. Geboortedatum: 27-03-1911, 1953; 1660; omslag
    - [geanonimiseerd], 1948; 1661; omslag
    - Konings, H. Geboortedatum: 15-02-1907, 1947 - 1958; 1662; omslag
    - [geanonimiseerd], 1946; 1663; stuk
    - Konings, P.M. Geboortedatum: 15-08-1886, 1947; 1664; stuk
    - Koninkxs, H. Geboortedatum: 14-09-1912, 1947 - 1958; 1665; omslag
    - [geanonimiseerd], 1948; 1666; omslag
    - [geanonimiseerd], 1947; 1667; stuk
    - Koolwaay, H.J. Geboortedatum: 01-10-1909, 1947; 1668; omslag
    - [geanonimiseerd], 1947; 1669; stuk
    - Koopman, H. Geboortedatum: 29-01-1901, 1964 - 1965; 1670; omslag
    - [geanonimiseerd], 1945; 1671; omslag
    - Kooreman-Bavelaar, M. Geboortedatum: 25-11-1917, 1948; 1672; omslag
    - [geanonimiseerd], 1952; 1673; omslag
    - Koote, W.J. Geboortedatum: 12-01-1906, 1948; 1674; omslag
    - [geanonimiseerd], 1960; 1675; stuk
    - [geanonimiseerd], 1947; 1676; omslag
    - [geanonimiseerd], 1946 - 1948; 1677; omslag
    - Kopee, A. Geboortedatum: 01-11-1903, 1964; 1678; omslag
    - [geanonimiseerd], 1948; 1679; omslag
    - Köpp, W. Geboortedatum: 04-09-1902, 1946; 1680; stuk
    - Koppel, H. Geboortedatum: 06-04-1899, 1964; 1681; omslag
    - [geanonimiseerd], 1946; 1682; stuk
    - Korl, R. Geboortedatum: 27-08-1905, 1956 - 1964; 1683; omslag
    - [geanonimiseerd], 1956; 1684; omslag
    - [geanonimiseerd], 1955; 1685; stuk
    - [geanonimiseerd], 1960 - 1961; 1686; omslag
    - Korsten, J. Geboortedatum: 24-12-1893, 1947; 1687; stuk
    - Kort, P.G. van der. Geboortedatum: 29-11-1899, 1964 - 1972; 1688; omslag
    - [geanonimiseerd], 1947; 1689; stuk
    - Korten, J.W. Geboortedatum: 12-04-1898, 1946; 1690; stuk
    - [geanonimiseerd], 1965; 1691; omslag
    - [geanonimiseerd], 1958; 1692; omslag
    - [geanonimiseerd], 1951 - 1952; 1693; omslag
    - [geanonimiseerd], 1948 - 1949; 1694; omslag
    - Koster, F. Geboortedatum: 15-05-1915, 1958 - 1970; 1695; omslag
    - [geanonimiseerd], 1947 - 1948; 1696; omslag
    - Koster, W.H. Geboortedatum: 26-02-1909, 1956 - 1958; 1697; omslag
    - [geanonimiseerd], 1951; 1698; omslag
    - Kosters-v.d. Weerd, L. Geboortedatum: 23-04-1909, 1946 - 1952; 1699; omslag
    - Koten, H. van. Geboortedatum: 03-03-1919, 1950 - 1954; 1700; omslag
    - [geanonimiseerd], 1948; 1701; stuk
    - [geanonimiseerd], 1948; 1702; omslag
    - Kouwenhoven, J. van. Geboortedatum: 25-12-1898, 1948; 1703; omslag
    - Kraag-Dito, C.E. Geboortedatum: 13-08-1916, 1955 - 1961; 1704; omslag
    - Kraats, J.D. van der. Geboortedatum: 25-02-1901, 1946 - 1947; 1705; omslag
    - Krabben, J.M. van der. Geboortedatum: 27-09-1909, 1965; 1706; omslag
    - [geanonimiseerd], 1947; 1707; omslag
    - [geanonimiseerd], 1946; 1708; stuk
    - Krafft, H.K.A. Geboortedatum: 11-09-1888, 1948; 1709; stuk
    - [geanonimiseerd], 1954 - 1955; 1710; omslag
    - [geanonimiseerd], 1948; 1711; stuk
    - [geanonimiseerd], 1946; 1712; stuk
    - Kramer, H. Geboortedatum: 25-10-1919, 1970 - 1976; 1713; omslag
    - [geanonimiseerd], 1947; 1714; omslag
    - Kramer, P.F.C. Geboortedatum: 08-09-1916, 1948 - 1964; 1715; omslag
    - [geanonimiseerd], 1948; 1716; stuk
    - Kranen-Timme, M. Geboortedatum: 15-12-1890, 1948; 1717; omslag
    - [geanonimiseerd], 1946; 1718; omslag
    - Kranenburg, R.H. Geboortedatum: 10-11-1903, 1955 - 1961; 1719; omslag
    - [geanonimiseerd], 1948; 1720; stuk
    - [geanonimiseerd], 1948; 1721; stuk
    - [geanonimiseerd], 1947; 1722; stuk
    - [geanonimiseerd], 1947; 1723; omslag
    - Kriens, A.J. Geboortedatum: 21-07-1914, 1952; 1724; omslag
    - Kriesels, J. Geboortedatum: 19-01-1899, 1948; 1725; stuk
    - [geanonimiseerd], 1964; 1726; omslag
    - [geanonimiseerd], 1964; 1727; omslag
    - Krijger, E.J. de. Geboortedatum: 31-12-1899, 1962 - 1965; 1728; omslag
    - [geanonimiseerd], 1951 - 1956; 1729; omslag
    - [geanonimiseerd], 1951 - 1952; 1730; omslag
    - [geanonimiseerd], 1947; 1731; omslag
    - [geanonimiseerd], 1947 - 1956; 1732; omslag
    - Kroes, C.C.G. Geboortedatum: 04-05-1905, 1946 - 1947; 1733; omslag
    - [geanonimiseerd], 1948; 1734; stuk
    - [geanonimiseerd], 1946; 1735; stuk
    - [geanonimiseerd], 1947; 1736; omslag
    - Kronenburg, W.F. Geboortedatum: 09-01-1907, 1955 - 1961; 1737; omslag
    - Kroon, C.A, M. v.d. Geboortedatum: 13-03-1917, 1947 - 1948; 1738; omslag
    - [geanonimiseerd], 1948; 1739; omslag
    - [geanonimiseerd], 1948; 1740; stuk
    - Krootjes, L.J. Geboortedatum: 24-09-1902, 1946 - 1964; 1741; omslag
    - Kropf, J.A. Geboortedatum: 09-06-1877, 1946; 1742; stuk
    - [geanonimiseerd], 1951; 1743; omslag
    - [geanonimiseerd], 1947 - 1948; 1744; omslag
    - Kruitbos, G. Geboortedatum: 19-01-1917, 1955; 1745; omslag
    - Kruizinga, W. Geboortedatum: 11-11-1907, 1965; 1746; omslag
    - Kruk, J.C.C.C.v.d. Geboortedatum: 16-12-1895, 1955; 1747; omslag
    - [geanonimiseerd], 1954; 1748; stuk
    - [geanonimiseerd], 1953 - 1954; 1749; omslag
    - Kuchler, J.W. Geboortedatum: 17-07-1899, 1965; 1750; omslag
    - Kuiper, A. Geboortedatum: 04-12-1918, 1949 - 1962; 1751; omslag
    - [geanonimiseerd], 1964; 1752; omslag
    - Kuipers, J.C. Geboortedatum: 30-08-1907, 1947; 1753; omslag
    - [geanonimiseerd], 1949 - 1955; 1754; omslag
    - Kummeling, J.H. Geboortedatum: 21-02-1873, 1946; 1755; stuk
    - [geanonimiseerd], 1948; 1756; omslag
    - Kuppens, J.J. Geboortedatum: 15-03-1903, 1946 - 1948; 1757; omslag
    - [geanonimiseerd], 1947 - 1949; 1758; omslag
    - Kusters, L.H. Geboortedatum: 31-05-1912, 1947; 1759; stuk
    - Kusters, M.M.H.J. Geboortedatum: 03-09-1893, 1964; 1760; omslag
    - [geanonimiseerd], 1952; 1761; omslag
    - Kuyk, G.J. van. Geboortedatum: 09-01-1915, 1948 - 1964; 1762; omslag
    - [geanonimiseerd], 1951; 1763; omslag
    - [geanonimiseerd], 1948; 1764; omslag
    - Kuypers, G.T. Geboortedatum: 15-11-1911, 1948; 1765; omslag
    - [geanonimiseerd], 1963 - 1965; 1766; omslag
    - Kuypers-Willems, -- Geboortedatum: 15-03-1890, 1948; 1767; stuk
    - [geanonimiseerd], 1968 - 1978; 1768; omslag
    - Kwast, T. Geboortedatum: 12-03-1917, 1946; 1769; omslag
    - [geanonimiseerd], 1961; 1770; omslag
    - [geanonimiseerd], 1946; 1771; omslag
    - [geanonimiseerd], 1948; 1772; omslag
    - [geanonimiseerd], 1964; 1773; omslag
    - Laarhoven, H. van. Geboortedatum: 04-09-1896, 1948 - 1957; 1774; omslag
    - [geanonimiseerd], 1954; 1775; omslag
    - Laat, M.H. de. Geboortedatum: 20-06-1913, 1947 - 1949; 1776; omslag
    - [geanonimiseerd], 1947; 1777; stuk
    - [geanonimiseerd], 1946; 1778; stuk
    - [geanonimiseerd], 1959; 1779; omslag
    - Labrijn, D.R. Geboortedatum: 02-11-1902, 1956; 1780; omslag
    - Lacroix, J.H. Geboortedatum: 02-02-1892, 1964 - 1965; 1781; omslag
    - Lafleur, J.A. Geboortedatum: 24-06-1896, 1947 - 1948; 1782; omslag
    - [geanonimiseerd], 1948; 1783; omslag
    - [geanonimiseerd], 1954; 1784; omslag
    - Lamberigts, H.J.H. Geboortedatum: 18-09-1895, 1957 - 1964; 1785; omslag
    - [geanonimiseerd], 1952 - 1955; 1786; omslag
    - [geanonimiseerd], 1949; 1787; omslag
    - Lamers, A.W. Geboortedatum: 20-04-1908, 1946; 1788; stuk
    - Lamers, H. Geboortedatum: 1887, 1946; 1789; stuk
    - [geanonimiseerd], 1948 - 1951; 1790; omslag
    - [geanonimiseerd], 1947; 1791; omslag
    - [geanonimiseerd], 1946; 1792; omslag
    - Lammers, E.A. Geboortedatum: 24-08-1893, 1949; 1793; omslag
    - [geanonimiseerd], 1947; 1794; stuk
    - [geanonimiseerd], 1947; 1795; omslag
    - [geanonimiseerd], 1950; 1796; omslag
    - Lammers, L. Geboortedatum: 23-12-1894, 1947 - 1963; 1797; omslag
    - Lammers, P.E.C.T. Geboortedatum: 13-01-1895, 1955; 1798; omslag
    - [geanonimiseerd], 1958 - 1960; 1799; omslag
    - [geanonimiseerd], 1948; 1800; omslag
    - [geanonimiseerd], 1948 - 1952; 1801; omslag
    - Lamping, P.W. Geboortedatum: 01-11-1888, 1953; 1802; omslag
    - Lang, G. de. Geboortedatum: 02-12-1888, 1956 - 1957; 1803; omslag
    - [geanonimiseerd], 1961 - 1962; 1804; omslag
    - Lange, M.E. Geboortedatum: 23-05-1897, 1948; 1805; stuk
    - [geanonimiseerd], 1964; 1806; omslag
    - Lange-Wessel, B. de. Geboortedatum: 22-04-1902, 1959 - 1960; 1807; omslag
    - Langendonk, H.C. Geboortedatum: 27-02-1904, 1965; 1808; omslag
    - [geanonimiseerd], 1947; 1809; stuk
    - Langes, G.J. Geboortedatum: 15-09-1918, 1949 - 1963; 1810; omslag
    - [geanonimiseerd], 1948; 1811; omslag
    - Lankers-van Dis, E.T. Geboortedatum: 12-02-1898, 1946 - 1947; 1812; omslag
    - [geanonimiseerd], 1954; 1813; stuk
    - Lans, F. Geboortedatum: 18-03-1911, 1956 - 1970; 1814; omslag
    - Lans, E van der. Geboortedatum: 29-09-1911, 1957; 1815; omslag
    - [geanonimiseerd], 1957; 1816; omslag
    - [geanonimiseerd], 1955 - 1956; 1817; omslag
    - [geanonimiseerd], 1948; 1818; stuk
    - [geanonimiseerd], 1947 - 1957; 1819; omslag
    - [geanonimiseerd], 1946 - 1947; 1820; omslag
    - [geanonimiseerd], 1970 - 1979; 1821; omslag
    - [geanonimiseerd], 1951; 1822; omslag
    - [geanonimiseerd], 1947 - 1949; 1823; omslag
    - [geanonimiseerd], 1946; 1824; omslag
    - Lauwarts, P.H. Geboortedatum: 20-03-1873, 1947; 1825; omslag
    - [geanonimiseerd], 1948; 1826; omslag
    - Lavino, P. Geboortedatum: 06-12-1897, 1965; 1827; omslag
    - Lavooy, G. Geboortedatum: 06-11-1916, 1948 - 1962; 1828; omslag
    - Lazarus, A. Geboortedatum: 14-01-1908, 1951; 1829; omslag
    - Leatemia, M. Geboortedatum: 03-03-1917, 1961 - 1962; 1830; omslag
    - [geanonimiseerd], 1948; 1831; omslag
    - Lechner, W.H. Geboortedatum: 23-18-1871, 1948 - 1951; 1832; omslag
    - [geanonimiseerd], 1947 - 1953; 1833; omslag
    - Leeman, H. Geboortedatum: 20-03-1887, 1946 - 1956; 1834; omslag
    - Leemans, E. Geboortedatum: 09-12-1922[geanonimiseerd], 1961 - 1962; 1835; omslag
    - [geanonimiseerd], 1947; 1836; stuk
    - Leenders, A. Geboortedatum: 02-02-1887, 1947 - 1948; 1837; omslag
    - Leenders, A.E. Geboortedatum: 07-05-1900, 1947 - 1948; 1838; omslag
    - Leenders, L.H.G. Geboortedatum: 22-12-1898, 1951 - 1952; 1839; omslag
    - Leer, M. van. Geboortedatum: 23-03-1896, 1840; omslag
    - Leersum-Bos, W. van. Geboortedatum: 03-09-1895, 1955; 1841; omslag
    - Leeuw, B.H. de. Geboortedatum: 1899, 1964; 1842; omslag
    - Leeuw, M. de. Geboortedatum: 12-10-1896, 1964; 1843; omslag
    - [geanonimiseerd], 1946; 1844; stuk
    - [geanonimiseerd], 1956 - 1962; 1845; omslag
    - Leeuw, T.T.v.d. Geboortedatum: 21-01-1893, 1948; 1846; omslag
    - [geanonimiseerd], 1949 - 1955; 1847; omslag
    - Leeuw, L.J. van der. Geboortedatum: 07-09-1899, 1950 - 1965; 1848; omslag
    - Leeuwe, H.H. van. Geboortedatum: 07-07-1901, 1964; 1849; omslag
    - Leeuwen, A. van. Geboortedatum: 28-06-1898, 1946 - 1948; 1850; omslag
    - Leeuwen, B. van. Geboortedatum: 22-10-1911, 1948; 1851; omslag
    - [geanonimiseerd], 1948; 1852; omslag
    - Leeuwen, H. van. Geboortedatum: 27-05-1887, 1964; 1853; omslag
    - [geanonimiseerd], 1947; 1854; stuk
    - [geanonimiseerd], 1947; 1855; omslag
    - Leeuwen, J. van. Geboortedatum: 18-05-1878, 1947; 1856; omslag
    - [geanonimiseerd], 1948; 1857; stuk
    - Leeuwen, P. van. Geboortedatum: 19-01-1879, 1946 - 1947; 1858; omslag
    - Leeuwen-Schuyer, R. Geboortedatum: 23-09-1904, 1965; 1859; omslag
    - [geanonimiseerd], 1951; 1860; omslag
    - [geanonimiseerd], 1964; 1861; omslag
    - [geanonimiseerd], 1964; 1862; omslag
    - Leget-Lezer, J. Geboortedatum: 03-04-1918, 1947 - 1948; 1863; omslag
    - [geanonimiseerd], 1964; 1864; omslag
    - [geanonimiseerd], 1951; 1865; omslag
    - Leijgraaf, J. Geboortedatum: 04-04-1902, 1946; 1866; stuk
    - [geanonimiseerd], 1946 - 1947; 1867; omslag
    - [geanonimiseerd], 1956; 1868; omslag
    - [geanonimiseerd], 1961 - 1963; 1869; omslag
    - Lejeune, J.H. Geboortedatum: 16-08-1881, 1964 - 1965; 1870; omslag
    - [geanonimiseerd], 1946; 1871; stuk
    - Lemmen, K. Geboortedatum: 01-10-1912, 1948 - 1955; 1872; omslag
    - [geanonimiseerd], 1952 - 1953; 1873; omslag
    - Lenaerts, J.A. Geboortedatum: 24-07-1889, 1946; 1874; omslag